臺灣新竹地方法院刑事判決
                                 111年度易字第19號
公  訴  人  臺灣新竹地方檢察署檢察官
被      告  劉育維


上列被告因詐欺案件，經檢察官提起公訴（110年度偵字第3408
號），被告於本院準備程序中，就被訴事實為有罪之陳述，經告
知被告簡式審判程序之旨，並聽取檢察官及被告之意見後，經本
院合議庭評議後裁定由受命法官獨任進行簡式審判程序，本院判
決如下：
    主  文
劉育維犯詐欺得利罪，處有期徒刑肆月，併科罰金新臺幣貳萬元
，徒刑如易科罰金，罰金如易服勞役，均以新臺幣壹仟元折算壹
日。
未扣案之犯罪所得新臺幣壹萬元沒收，於全部或一部不能沒收或
不宜執行沒收時，追徵其價額。
    事  實
一、劉育維明知自己無支付款項之真意，竟意圖為自己不法之所
    有，基於詐欺得利之犯意，於民國109年3月30日18時50分許
    ，以通訊軟體LINE向林玟碩佯稱：欲以新臺幣（下同）1萬
    元之代價，向林玟碩購買手機遊戲「極速領域」之帳號云云
    ，致林玟碩陷於錯誤，誤信劉育維確有交易意願，乃同意以
    上開價額與其交易，進而以通訊軟體LINE告知劉育維該遊戲
    之帳號、密碼之方式，將前揭「極速領域」遊戲帳號交付予
    劉育維。嗣劉育維取得上開遊戲帳號後未依約付款，迭經林
    玟碩催促付款，劉育維均藉詞推託，林玟碩始知受騙而報警
    處理，而為警循線查獲上情。
二、案經林玟碩訴由臺南市政府警察局第一分局報告臺灣新竹地
    方檢察署檢察官偵查後起訴。　　
    理  由
壹、程序事項
　　按本案被告劉育維所犯詐欺得利罪，係非死刑、無期徒刑、
    最輕本刑為3年以上有期徒刑之罪，或高等法院管轄第一審
    之案件，被告於本院準備程序進行中，就被訴事實為有罪之
    陳述，經本院合議庭評議後認合於刑事訴訟法第273條之1第
    1項之規定，裁定進行簡式審判程序。又按簡式審判程序之
    證據調查，不受第159條第1項之限制，刑事訴訟法第273條
    之2定有明文，是於行簡式審判程序之案件，被告以外之人
    於審判外之陳述，除有其他不得作為證據之法定事由外，應
    認具有證據能力。本判決所援引被告以外之人於審判外之陳
    述，因本案採行簡式審判程序，復無其他不得作為證據之法
    定事由，依上開說明，應認具有證據能力。
貳、實體事項
一、認定犯罪事實所憑之證據及認定之理由
　　上開犯罪事實，業據被告於偵查中及本院調查、準備、簡式
    審判程序中均坦承不諱（見偵卷第28頁其背面，本院111年
    度他字第140號卷第42頁、111年度易字第19號卷【下稱易字
    卷】第104頁、第111頁至第112頁），核與證人即告訴人林
    玟碩於警詢及偵查中之指訴（見偵卷第4頁至第6頁、第20頁
    至其背面、第33頁至其背面）大致相符，且有告訴人寄送予
    被告之郵局存證信函影本1份、被告與告訴人之通訊軟體LIN
    E對話紀錄擷圖3張（見偵卷第14頁、第11頁至第13頁）存卷
    可參，足認被告前揭任意性自白核與事實相符，本案事證明
    確，被告上開詐欺得利犯行，當堪以認定，應依法論罪科刑
    。
二、論罪科刑
　㈠按刑法第339條第1、2項分別規定詐欺取財罪及詐欺得利罪，
    前者之行為客體係指財物，後者則指取得債權、免除債務、
    延期履行債務或提供勞務等財物以外之財產上不法利益。而
    遊戲帳號係虛擬而非現實可見之有形財物，僅係供人於網路
    世界憑以遊戲使用，然遊戲玩家可拍賣或交換遊戲帳號，以
    換取其他財物或財產上之利益，故遊戲帳號在現實社會中得
    為交易客體，而具有一定之財產價值，自應認屬財產上之利
    益，而該當於刑法第339條第2項所稱之利益。是核被告所為
    ，係犯刑法第339條第2項之詐欺得利罪。
  ㈡爰以行為人責任為基礎，審酌被告前於108年間亦曾以相同手
    法詐欺他人得利，經臺灣南投地方法院以110年度投簡字第3
    8號判決判處有期徒刑3月確定，此有上開裁判書影本、臺灣
    高等法院被告前案紀錄表各1份（見易字卷第17頁至第23頁
    、第115頁至第116頁）附卷憑參，此一論罪科刑紀錄雖不構
    成累犯，然被告曾因相同犯行受追訴處罰，卻仍不知戒慎其
    行，反一再以相同方法詐欺他人，全然漠視他人財產權利，
    足見法治觀念薄弱，惡性非輕，再被告固然自始坦認犯行，
    惟其於偵查迄至本案通緝到案時，均一再承諾願於約定期限
    內賠償告訴人款項，甚至於本院準備程序中再度與告訴人成
    立和解，此有本院111年附民字第435號和解筆錄1份（見易
    字卷第118頁至第119頁）存卷足考，然均未見其有確切履行
    ，反始終藉詞拖延，從未正視自己責任，是其犯後態度不佳
    ，當難以其自白、成立和解等節為過度有利於被告之量刑，
    另兼衡被告自述現在物流業從事理貨員之工作、與其姑姑、
    叔叔同住、勉持之家庭經濟況及高中肄業之教育程度等一切
    情狀，量處如主文所示之刑，並諭知易科罰金、易服勞役折
    算基準。
三、關於沒收部分
　㈠按犯罪所得，屬於犯罪行為人者，沒收之；前2項之沒收，於
    全部或一部不能沒收或不宜執行沒收時，追徵其價額；第1
    項及第2項之犯罪所得，包括違法行為所得、其變得之物或
    財產上利益及其孳息，刑法第38條之1第1項前段、第3項、
    第4項分別定有明文。
  ㈡查被告為本案詐欺得利犯行，確詐得上開「極速領域」遊戲
    帳號，而未依約給付價金1萬元，此應可認係獲有未付價金
    之不法利益，而屬其違法行為之所得，當核為其犯罪所得，
    又其雖已與告訴人成立和解，然現尚無從認定本案犯罪所得
    業已合法發還被害人，復核無刑法第38條之2第2項所定得不
    予宣告沒收之情形，自應依前揭規定宣告沒收之，並於全部
    或一部不能沒收或不宜執行沒收時，追徵其價額。至被告之
    上開犯罪所得，將來倘經執行檢察官執行沒收或追徵，告訴
    人仍得依刑事訴訟法第473條相關規定行使權利，其權利不
    因本案沒收或追徵而受影響，又告訴人雖已先取得前揭和解
    筆錄，惟此一民事強制執行名義與前揭刑事沒收之執行，乃
    執行競合之問題，倘被告確依上揭和解筆錄履行，則於檢察
    官執行時所剩未實際發還之犯罪所得，勢必將隨之減少，故
    要不生告訴人重複得利或被告之財產重複被剝奪之疑義，末
    此敘明。
據上論斷，應依刑事訴訟法第273條之1第1項、第299條第1項前
段，判決如主文。
案經檢察官陳榮林提起公訴，檢察官劉正祥到庭執行職務。
中　　華　　民　　國　　111 　年　　5 　　月　　30　　日
                  刑事第二庭  法　官　江宜穎
以上正本證明與原本無異。
如不服本判決應於收受判決後20日內向本院提出上訴書狀，並應
敘述具體理由。其未敘述上訴理由者，應於上訴期間屆滿後20日
內向本院補提理由書(均須按他造當事人之人數附繕本)「切勿逕
送上級法院」。
中　　華　　民　　國　　111 　年　　5 　　月　　30　　日
                              書記官  蕭妙如
附錄本案論罪科刑法條：
中華民國刑法第339條
意圖為自己或第三人不法之所有，以詐術使人將本人或第三人之
物交付者，處5年以下有期徒刑、拘役或科或併科50萬元以下罰
金。
以前項方法得財產上不法之利益或使第三人得之者，亦同。
前二項之未遂犯罰之。